tables/tr-g1.ctb
# iki harfli kısaltmalar
sufword beden 12-145
sufword bağımsız 12-126
sufword bilgi 12-123
sufword bundan 12-1345
sufword beraber 12-1235
sufword basit 12-234
sufword başka 12-146
sufword bütün 12-2345
sufword böyle 12-13456
sufword bazı 12-1356
sufword cumhuriyet 14-134
sufword cisim 14-234
sufword cevap 14-1236
sufword çocuk 16-14
sufword çoğu 16-126
sufword çalışkan 16-123
sufword çünkü 16-1345
sufword çeşit 16-146
sufword çevre 16-1236
sufword değil 145-126
sufword dolayı 145-123
sufword demek 145-134
sufword deney 145-1345
sufword devlet 145-1236
sufword madde 134-145
sufword millet 134-123
sufword memleket 134-134
sufword ancak 1345-14
sufword niçin 1345-16
sufword anadolu 1345-145
sufword nehir 1345-125
sufword anne 1345-1345
sufword insan 1345-234
sufword arka 1235-13
sufword örneğin 1235-1345
sufword arası 1235-234
sufword orta 1235-2345
sufword sebep 234-12
sufword sıcak 234-14
sufword soğuk 234-126
sufword eski 234-13
sufword osmanlı 234-134
sufword soru 234-1235
sufword savaş 234-1236
sufword aşağı 146-126
sufword şehir 146-125
sufword şekil 146-13
sufword şimdi 146-134
sufword fazla 124-1356
sufword gibi 1245-12
sufword gece 1245-14
sufword genel 1245-1345
sufword güzel 1245-1356
sufword haber 125-12
sufword hiç 125-16
sufword halk 125-123
sufword hemen 125-134
always hangi 125-1345
sufword hepsi 125-1234
sufword hayat 125-13456
sufword hazır 125-1356
sufword kabul 13-12
sufword küçük 13-16
sufword kadın 13-145
sufword kahraman 13-125
sufword kolay 13-123
sufword kendi 13-1345
sufword kısım 13-234
sufword kitap 13-2345
sufword kuvvet 13-1236
sufword kuzey 13-1356
sufword lazım 123-1356
sufword işte 146-2345
sufword şöyle 146-13456
sufword tabiyat 2345-12
sufword toprak 2345-1234
sufword vatan 1236-2345
sufword aydın 13456-145
sufword yukarı 13456-13
sufword yalnız 13456-123
sufword yeni 13456-1345
sufword yarar 13456-1235
sufword yavaş 13456-1236
sufword yüzyıl 13456-1356
sufword özel 1356-123
sufword uzun 1356-1345
sufword üzere 1356-1235

# tek harfli kısaltmalar
word aynı 1
word büyük 12
word can 14
word çok 16
word daha 145
word ekonomi 15
word fakat 124
word göre 1245
word eğer 126
word her 125
word kısa 35
word için 24
word gün 245
word kadar 13
word ilgi 123
word meydan 134
word neden 1345
word öyle 246
word para 1234
word artık 1235
word sonra 234
word şey 146
word taraf 2345
word uygun 136
word dünya 1256
word var 1236
word yok 13456
word zaman 1356
begmidword aynı 1-3
begmidword büyük 12-3
begmidword can 14-3
begmidword çok 16-3
begmidword daha 145-3
begmidword ekonomi 15-3
begmidword fakat 124-3
begmidword göre 1245-3
begmidword eğer 126-3
begmidword her 125-3
begmidword kısa 35-3
begmidword için 24-3
begmidword gün 245-3
begmidword kadar 13-3
begmidword ilgi 123-3
begmidword meydan 134-3
begmidword neden 1345-3
begmidword öyle 246-3
begmidword para 1234-3
begmidword artık 1235-3
begmidword sonra 234-3
begmidword şey 146-3
begmidword taraf 2345-3
begmidword uygun 136-3
begmidword dünya 1256-3
begmidword var 1236-3
begmidword yok 13456-3
begmidword zaman 1356-3

# Kelime Kökü fiil Kısaltmaları
always  bil 5-12
sufword incele 5-14
sufword çalış 5-16
always dur 5-145
sufword eğit 5-15
sufword faydalan 5-124
always gel 5-1245
sufword öğren 5-126
sufword harca 5-125
always kır 5-35
sufword iste 5-24
sufword kullan 5-13
sufword alış 5-123
sufword tamamla 5-134
sufword anla 5-1345
always sor 5-135
sufword gör 5-246
sufword topla 5-1234
sufword bırak 5-1235
sufword söyle 5-234
sufword başla 5-146
always tut 5-2345
sufword uğra 5-136
sufword yürü 5-1256
always vur 5-1236
sufword yetiş 5-13456
sufword gözle 5-1356
begmidword bekle 5-356
sufword yüksel 5-1456
sufword koy 5-3456
sufword öğret 5-346
always oku 5-1346
sufword yerleş 5-156
sufword getir 5-23456
sufword yaşa 5-1246
sufword bulun 5-235
always koş 5-2346
always geç 5-2456
begmidword kalk 5-256-3
sufword konuş 5-123456
sufword oyna 5-3456
sufword göster 5-12345
always yara 5-345
sufword götür 5-12456
sufword büyü 5-12356

# Kelime parçası Kısaltmaları
after sessiz after sessiz after kau always ınca 45-14
after sessiz after sessiz after inu always ince 45-14
after sessiz after sessiz after kay always unca 45-14
after sessiz after sessiz after iny always ünce 45-14
after sessiz after sessiz after kau always ıncı 56-14
after sessiz after sessiz after inu always inci 56-14
after sessiz after sessiz after kay always uncu 56-14
after sessiz after sessiz after iny always üncü 56-14
after sessiz after sessiz after kau always tıkları 45-145
after sessiz after sessiz after inu always tikleri 45-145
after sessiz after sessiz after kay always tukları 45-145
after sessiz after sessiz after iny always tükleri 45-145
after sessiz after sessiz after kau always tıkça 45-16
after sessiz after sessiz after inu always tikçe 45-16
after sessiz after sessiz after kay always tukça 45-16
after sessiz after sessiz after iny always tükçe 45-16
after sessiz after sessiz after kau always dıkça 56-16
after sessiz after sessiz after inu always dikçe 56-16
after sessiz after sessiz after kay always dukça 56-16
after sessiz after sessiz after iny always dükçe 56-16
after sessiz after sessiz after kau always dıkları 56-145
after sessiz after sessiz after inu always dikleri 56-145
after sessiz after sessiz after kay always dukları 56-145
after sessiz after sessiz after iny always dükleri 56-145
after sessiz after sessiz after kau always lara 45-15
after sessiz after sessiz after inu always lere 45-15
after sessiz after sessiz after kau always ları 56-15
after sessiz after sessiz after inu always leri 56-15
after sessiz after sessiz after kau always gan 45-1245
after sessiz after sessiz after inu always gen 45-1245
after sessiz after sessiz after kau always gın 56-1245
after sessiz after sessiz after inu always gin 56-1245
after sessiz after sessiz after kay always gun 56-1245
after sessiz after sessiz after iny always gün 56-1245
after sessiz after sessiz after kau always mayı 45-126
after sessiz after sessiz after inu always meyi 45-126
after sessiz after sessiz after kau always mağa 56-126
after sessiz after sessiz after inu always meğe 56-126
after sessiz after sessiz after kau always tığı 45-24
after sessiz after sessiz after inu always tiği 45-24
after sessiz after sessiz after kay always tuğu 45-24
after sessiz after sessiz after iny always tüğü 45-24
after sessiz after sessiz after kau always dığı 56-24
after sessiz after sessiz after inu always diği 56-24
after sessiz after sessiz after kay always duğu 56-24
after sessiz after sessiz after iny always düğü 56-24
after sessiz after sessiz after kau always tır 45-245
after sessiz after sessiz after inu always tir 45-245
after sessiz after sessiz after kay always tur 45-245
after sessiz after sessiz after iny always tür 45-245
after sessiz after sessiz after kau always dır 56-245
after sessiz after sessiz after inu always dir 56-245
after sessiz after sessiz after kay always dur 56-245
after sessiz after sessiz after iny always dür 56-245
after sessiz after sessiz after inu always ken 56-13
after sessiz after sessiz after kay always luk 45-123
after sessiz after sessiz after iny always lük 45-123
after sessiz after sessiz after kau always lık 56-123
after sessiz after sessiz after inu always lik 56-123
after sessiz after sessiz after kau always madan 56-134
after sessiz after sessiz after inu always meden 56-134
after sessiz after sessiz after kay always nun 45-1345
after sessiz after sessiz after iny always nün 45-1345
after sessiz after sessiz after kau always nın 56-1345
after sessiz after sessiz after inu always nin 56-1345
midendword yor 56-135
after sessiz after sessiz after kau always arak 56-1235
after sessiz after sessiz after inu always erek 56-1235
after sessiz after sessiz after kau always ması 56-234
after sessiz after sessiz after inu always mesi 56-234
after sessiz after sessiz after kay always muş 45-146
after sessiz after sessiz after iny always müş 45-146
after sessiz after sessiz after kau always mış 56-146
after sessiz after sessiz after inu always miş 56-146
after sessiz after sessiz after kau always tıktan 45-2345
after sessiz after sessiz after inu always tikten 45-2345
after sessiz after sessiz after kay always tuktan 45-2345
after sessiz after sessiz after iny always tükten 45-2345
after sessiz after sessiz after kau always dıktan 56-2345
after sessiz after sessiz after inu always dikten 56-2345
after sessiz after sessiz after kay always duktan 56-2345
after sessiz after sessiz after iny always dükten 56-2345
after sessiz after sessiz after kay always uyla 45-13456
after sessiz after sessiz after iny always üyle 45-13456
after sessiz after sessiz after kau always ıyla 56-13456
after sessiz after sessiz after inu always iyle 56-13456
after sessiz after sessiz after kay always suz 45-1356
after sessiz after sessiz after iny always süz 45-1356
after sessiz after sessiz after kau always sız 56-1356
after sessiz after sessiz after inu always siz 56-1356
after sessiz after sessiz after kay always sun 45-2346
after sessiz after sessiz after iny always sün 45-2346
after sessiz after sessiz after kau always sın 56-2346
after sessiz after sessiz after inu always sin 56-2346
after sessiz after sessiz after kau always lığa 45-12345
after sessiz after sessiz after inu always liğe 45-12345
after sessiz after sessiz after kay always luğa 45-12345
after sessiz after sessiz after iny always lüğe 45-12345
after sessiz after sessiz after kau always lığı 56-12345
after sessiz after sessiz after inu always liği 56-12345
after sessiz after sessiz after kay always luğu 56-12345
after sessiz after sessiz after iny always lüğü 56-12345
after sessiz after sessiz after kau always malı 56-34
after sessiz after sessiz after inu always meli 56-34
after sessiz after sessiz after kau always cak 45-12456
after sessiz after sessiz after inu always cek 45-12456
after sessiz after sessiz after kau always cağı 56-12456
after sessiz after sessiz after inu always ceği 56-12456

# Türkçe için kısaltmalar ile çakışan özel sözcükler
always braille 12-1235-1-24-123-123-15
always .tr 256-2345-1235
always ... 256-256-256
sign \x1362 256
sign \x2828 256
# sign \x03D9 123458
# sign \x00BE 13468
# sign \x0135 24568
